臺灣高雄地方法院民事裁定　　　　　 100年度消債抗字第55號
抗　告　人　安泰商業行股份有限公司
法定代理人　齊百邁
訴訟代理人　鄭南生
相　對　人　許騰勻
上列當事人間因消費者債務清理條例聲明異議事件，抗告人對於
中華民國100 年3 月28日本院100 年度事聲字第72號第一審裁定
提起抗告，本院管轄之第二審合議庭於民國100 年6 月8 日言詞
辯論終結，裁定如下：
    主  文
原裁定廢棄。
本院九十九年度司執消債更字第一五一號更生事件債權表抗告人
債權金額應更正為新臺幣肆拾萬壹仟壹佰貳拾元。
抗告費用由相對人負擔。
    理  由
一、按對於債權人所申報之債權及其種類、數額或順位，債務人
    或其他債權人得自債權表送達之翌日起，監督人、管理人或
    其他利害關係人得自債權表公告最後揭示之翌日起，於10日
    內提出異議。前項異議，由法院裁定之，並應送達於異議人
    或受異議債權人。對於前項裁定提起抗告，抗告法院於裁定
    前，應行言詞辯論。消費者債務清理條例（下稱消債條例）
    第36條第1 項、第2 項、第3 項定有明文。抗告人對於本院
    民國99年11月19日雄院高99司執消債更司揚字第151 號債權
    表提出異議，經原審以100 年度事聲字第72號裁定駁回其異
    議，抗告人復就該裁定提起抗告，依上開規定，本院於裁定
    前應行言詞辯論，合先敘明。
二、抗告意旨略以：原審以抗告人係於補報期間屆滿後始陳報債
    權，不論逾期原因為何，均不得再行申報，認抗告人異議無
    理由，應予駁回。惟依消債條例第47條第3項之規定，法院
    為公告及債權人清冊應送達已知住居所、事務所或營業所之
    債權人。本件相對人即債務人聲請更生時所檢附之債權人清
    冊，關於抗告人之送達地址載明為台北市○○區○○路五段
    8  號1樓，然上開地址並非抗告人之住居所、事務所或營業
    所，相對人登載錯誤送達地址，致抗告人債權因此受損。況
    債權補報期間為99年7月19日前，本院既認抗告人已逾補報
    期間，不得再行申報，卻又於99年7月30日寄送公告予抗告
    人，要求抗告人陳報債權，顯見本院亦認為該送達顯有被違
    背法令，爰提起本件抗告，並聲明：原裁定廢棄，更正抗告
    人債權金額應新臺幣（下同）401,120元。
三、相對人未於言詞辯論期日到場，亦未提出書狀為任何聲明或
    陳述。
四、按「法院裁定開始更生程序後，應即將下列事項公告之：一
    、開始更生程序裁定之主文及其年、月、日、時。二、選任
    監督人者，其姓名、住址；監督人為法人者，其名稱、法定
    代理人及事務所或營業所。三、申報、補報債權之期間及債
    權人應於期間內向監督人申報債權；未選任監督人者，應向
    法院為之；其有證明文件者，並應提出之。四、不依前款規
    定申報、補報債權之失權效果。五、對於已申報、補報債權
    向法院提出異議之期間。六、召集債權人會議者，其期日、
    處所及應議事項。前項第三款申報債權之期間，應自開始更
    生程序之翌日起，為十日以上二十日以下；補報債權期間，
    應自申報債權期間屆滿之翌日起二十日以內。第一項公告及
    債權人清冊應送達於已知住居所、事務所或營業所之債權人
    ，該公告另應送達於債務人。」消債條例第47條第1 項至第
    3 項定有明文。其立法理由乃因法院於裁定開始更生程序後
    ，應將開始更生程序裁定之主文及其時點、監督人之姓名及
    地址、申報及補報債權期間、異議期間、失權效果、債權人
    會議期日及處所等事項公告，使債權人、債務人及其他利害
    關係人知悉，俾便申報債權、出席債權人會議，以利更生程
    序之進行，爰設第1 項，明定法院應公告之事項。又為求更
    生程序迅速進行，法院應訂定申報債權、補報債權之期間，
    爰設第2項 。另第1 項公告之事項及債務人所提之債權人清
    冊對於債權人、債務人之權益影響重大，該等公告及清冊自
    宜送達於已知住居所、事務所或營業所之債權人，公告另應
    送達於債務人，俾渠等知悉，爰設第3 項。是上開規定意旨
    有關債權之申報規定，乃對於更生所欲處理之債權，為求其
    金額正確，故明訂應以公告方式提供債權人申報債權，然除
    了公告之外，對於已知悉之債權人之住居所、事務所或營業
    所者，法院仍應另行送達以資補充。
五、本院判斷如下：查本院於99年6 月9 日裁定於同日下午4 時
    起開始更生程序。隨即於同日於本院進行公告，另於99年6
    月14日依消債條例第47條第1 項之規定公告債權人應於99年
    6 月29日前，向本院申報債權；有補報債權必要者，應於同
    年7 月19日前向本院補報，此有該公告在卷可稽。惟送達於
    抗告人之公告，送達時間為99年7 月20日，此亦有送達回證
    附卷可參，故抗告人實際收送公告時間既於債權申報時間之
    後，則原審以抗告人逾越公告補報債權期限，而駁回抗告人
    提出之異議聲請，顯有違誤。復查，抗告人主張其與相對人
    之債權本金為401,120元，有臺灣臺北地方法院96年度票字
    第53853號裁定及確定證明書在卷可憑，堪信為真。是抗告
    意旨指摘原裁定不當，求予廢棄，為有理由，應由本院廢棄
    原裁定，並更為裁定如主文第2項所示。
六、據上論結，本件抗告為有理由，依消債條例第11條第2 項、
    第15條，民事訴訟法第495 條之1 第1 項、第450 條，裁定
    如主文。
中    華    民    國   100    年    6     月    15    日
                  民事鳳山分庭審判長法      官  楊富強
                                    法      官  張琬如
                                    法      官  何悅芳
上為正本係照原本作成。
對本裁定除有涉及法律見解且具有原則上之重要性者外，不得再
抗告。如提再抗告，應於裁定送達後十日內，以書狀向本院提出
再抗告，並繳納再抗告費新台幣1000元，並應委任律師為代理人
。
中    華    民    國   100    年    6     月    15    日
                                    書  記  官  陳俐嫺